臺灣高等法院刑事判決
111年度上訴字第3214號
上  訴  人  
即  被  告  陳奇政



指定辯護人  吳錫銘律師
(義辯)              
上列上訴人因毒品危害防制條例等案件，不服臺灣基隆地方法院
109年度訴字第696號，中華民國111年4月29日第一審判決（起訴
案號：臺灣基隆地方檢察署109年度偵字第3657號），提起上訴
，本院判決如下：
    主  文
上訴駁回。
    事實及理由
壹、審理範圍
    按刑事訴訟法第348條於民國110年6月16日修正，同年月18
    日施行，修正施行前該條規定「上訴得對於判決之一部為之
    （第1項）；未聲明為一部者，視為全部上訴。對於判決之
    一部上訴者，其有關係之部分，視為亦已上訴（第2項）」
    ，修正施行後規定「上訴得對於判決之一部為之（第1項）
    。對於判決之一部上訴者，其有關係之部分，視為亦已上訴
    。但有關係之部分為無罪、免訴或不受理者，不在此限（第
    2項）。上訴得明示僅就判決之刑、沒收或保安處分一部為
    之（第3項）」，同日修正施行之刑事訴訟法施行法第7條之
    13則規定「中華民國110年5月31日修正通過之刑事訴訟法施
    行前，已繫屬於各級法院之案件，於施行後仍適用修正前刑
    事訴訟法第348條規定；已終結或已繫屬於各級法院而未終
    結之案件，於施行後提起再審或非常上訴者，亦同」。本件
    被告陳奇政經原審判決後，於111年8月26日提起上訴繫屬本
    院（見本院卷第3頁），自應適用修正後之刑事訴訟法第348
    條。原審判處被告運輸第二級毒品罪，被告及辯護人於本院
    審理程序中表示本案僅就量刑部分上訴（見本院卷第77頁）
    ，故本院以原審認定之犯罪事實（如附件）及論罪為基礎，
    僅就原審判決量刑部分審理，且不包括沒收部分，先予敘明
    。
貳、駁回上訴之理由
一、原審詳查後，適用懲治走私條例第2條第1項、第11條，藥事
    法第82條第1項，修正前毒品危害防制條例第4條第2項、毒
    品危害防制條例第17條第3項，刑法第2條第1項、第11條、
    第55條、第59條，並就量刑部分以：被告知悉四氫大麻酚經
    我國以毒品列管，且明知大麻二酚為禁藥，竟擅自運輸、私
    運來台，損及我國藥品衛生管理之完整性，且毒品經施用後
    輕則戕害施用者之身心健康，對社會秩序有相當程度之危害
    ，考量被告本案輸入毒品、禁藥之數量非鉅，其係因罹患精
    神疾病，欲緩解病症而為；又於偵查中否認犯行，於原審審
    理時已坦承犯行之犯後態度，兼衡被告自述大學肄業、從事
    音樂表演、詞曲創作、離婚之家庭狀況（見原審卷二第29頁
    ）等一切情狀，量處有期徒刑1年9月，量刑堪認妥適。
二、被告上訴意旨以：伊不是因為要娛樂或是要滿足什麼為本件
    犯行，家中經濟情況不好，也已認罪，知悉這些物品是禁藥
    不得輸入國內，也依循正常的醫療程序就醫，日後不會再犯
    ，希望可以從輕量刑云云。
三、然按量刑輕重係屬事實審法院得依職權自由裁量之事項，苟
    已斟酌刑法第57條各款所列情狀而未逾越法定刑度，不得遽
    指為違法（最高法院72年台上字第6696號判決意旨參照），
    本件原審判決已經詳細記載量刑審酌各項被告犯罪情節及犯
    罪後之態度等一切情狀，並予以綜合考量，且援引毒品危害
    防制條例第17條第3項、刑法第59條酌減其刑，而修正前運
    輸第二級毒品，最輕本刑為7年以上有期徒刑，本件經2次減
    刑事由後，原審僅量處有期徒刑1年9月，已屬接近最低刑度
    ，難謂有何違反比例、平等原則過苛之情形。被告雖稱為治
    療自己過動症而輸入大麻油，然應知悉該物質為本國禁止，
    且輸入毒品入台，係為重罪，自當尋求正當醫療管道治療疾
    病，且被告輸入之禁藥多達15瓶，難謂少量，被告猶提起上
    訴，指摘原判決不當，請求再予從輕量刑，並無理由，應予
    駁回。
據上論斷，應依刑事訴訟法第368條，判決如主文。
本案經檢察官蕭擁溱提起公訴，檢察官陳玉華到庭執行職務。
中　　華　　民　　國　　111 　年　　10　　月　　26　　日
                  刑事第八庭    審判長法　官  陳世宗
                                      法　官  吳勇毅
                                      法　官  呂寧莉
以上正本證明與原本無異。
如不服本判決，應於收受送達後20日內向本院提出上訴書狀，其
未敘述上訴之理由者並得於提起上訴後20日內向本院補提理由書
（均須按他造當事人之人數附繕本）「切勿逕送上級法院」。
                                      書記官  賴資旻
中　　華　　民　　國　　111 　年　　10　　月　　26　　日
附件：原判決書事實欄
  「陳奇政知悉四氫大麻酚（Tetrahydrocannabinol）係毒品危
  害防制條例第2條第2項第2款規定之第二級毒品，且係行政院
  依懲治走私條例第2條第3項規定公告之管制進出口物品，未經
  許可，不得持有、運輸及私運進口，亦明知四氫大麻酚、大麻
  二酚（Cannabidiol）經中央衛生主管機關行政院衛生福利部
  公告列為禁藥管理，屬藥事法所規範之禁藥，不得非法輸入，
  為緩解其罹患注意力不足過動症之病症，仍基於運輸第二級毒
  品、私運管制物品進口、輸入禁藥之犯意，於民國108年10月1
  2日前某日，向國外訂購如附表所示含有四氫大麻酚、大麻二
  酚成分之產品（下稱大麻油）至臺灣地區，委託不知情之香港
  郵政將內含附表所示大麻油之國際包裹以按摩油之名義自香港
  郵寄至「基隆市○○區○○路000○0號00樓」租屋處。」